# 关于同一控制下合并的疑问

提问人：TiramisuZhang 时间：2016-07-10 14:35:40
请教陈版：A公司、B公司之前均为个人股东C全资控制，在 16 年 2 月底，股东C将所持有的B公司股权按当日B公司的账面净资产作价转让给A公司，自此A公司全资控制B公司。在合并日，A公司个别报表应确认对B公司的长期股权投资（B公司的账面净资产），合并报表应将B公司的净资产与长投做抵消处理。 这种情况下，准则还有个一体化存续原则，如果合并日B公司的未分配利润为-5万元，是否需要增加一笔分录（借：资本公积-5 贷：未分配利润-5）？？？ 还有，期初因为加上了B公司的净资产，本期合并报表的期初未分配利润就与上期合并报表的期末未分配利润不一样了，请问这个怎么处理呢？？？ 盼回复。谢谢！！！

回答人：chenyiwei
1 、需要。 2 、因为将B以前的利润表也纳入合并报表范围，导致A的合并报表层面未分配利润减少（亏损自然滚存的结果），属于正常情况。